【裁判字號】    92,易緝,43
【裁判日期】    920404
【裁判案由】    毒品危害防制條例
【裁判全文】
臺灣板橋地方法院刑事判決                          九十二年度易緝字第四三號
    公  訴  人  臺灣板橋地方法院檢察署檢察官
    被      告  甲○○
右列被告因違反毒品危害防制條例案件，經檢察官提起公訴（九十年度毒偵字第四二
七０號），本院判決如左：
    主  文
甲○○施用第二級毒品，累犯，處有期徒刑陸月，如易科罰金，以佰元折算壹日。
扣案之吸食器壹組沒收。
    事  實
一、甲○○於民國（下同）八十四年間，因違反前肅清煙毒條例（現已修正為毒品危
    害防制條例）案件，經本院判處有期徒刑三年三月確定，同年間，復因違反前麻
    醉藥品管理條例（現已修正為管制藥品管理條例）案件，經本院判處有期徒刑七
    月確定，嗣二案定應執行刑為有期徒刑三年六月，自八十四年六月十三日起入監
    服刑，迄八十六年三月十八日假釋付保護管束，八十七年間，另因施用毒品案件
    ，經依本院八十七年度毒聲字第二七一號裁定送觀察、勒戒，認有繼續施用毒品
    傾向，再依本院八十七年度毒聲字第五七０號裁定入戒治處所施以強制戒治，其
    後因強制戒治無繼續執行必要，復依本院八十七年度毒聲字第三三七九號裁定停
    止戒治付保護管束，迄八十八年七月六日保護管束期滿，由臺灣板橋地方法院檢
    察署檢察官於八十八年七月七日以八十八年度戒毒偵字第六號不起訴處分確定，
    其間，上開假釋因而遭撤銷，自八十七年十二月十八日起入監執行殘刑（尚餘有
    期徒刑一年七月二十三日），甫於八十九年七月十三日因縮短刑期執行完畢，詎
    猶不知悔改，另於九十年五月十五日（起訴書誤載九十年五月十七日十八時四十
    分許之前九十六小時內某時），在臺北縣五股鄉○○路七六號住處內（起訴書誤
    載為不詳地點），以將安非他命置入吸食器內加熱燒烤再吸食所產生煙霧之方式
    ，施用第二級毒品安非他命一次，嗣於九十年五月十七日下午六時四十分許，為
    警在上址查獲，並扣得其所供施用第二級毒品安非他命所用之上開吸食器一組。
    甲○○前經強制戒治暨保護管束期滿而由檢察官為不起訴處分確定後，五年內，
    再犯施用第二級毒品案件，經警移送由臺灣板橋地方法院檢察署檢察官偵辦後，
    乃依本院九十年度毒聲字第四五六三號裁定送入戒治處所施以強制戒制，現仍於
    臺灣嘉義戒治所執行強制戒治中。
二、案經臺北市政府警察局移送臺灣板橋地方法院檢察署檢察官偵查起訴。
    理  由
一、右揭事實，業據被告甲○○於本院審理時坦承不諱，且其於為警查獲當日所採集
    之尿液檢體，經送請臺北市立療養院鑑驗結果，確呈安非他命陽性反應，亦有該
    院煙毒尿液檢驗報告書暨委驗單影本一份附卷可稽，此外，復有扣案之吸食器一
    組可資佐證，堪信被告上開施用第二級毒品安非他命之自白確與事實相符；次查
    被告先前如事實欄所載，因施用毒品案件，經依本院八十七年度毒聲字第二七一
    號裁定送觀察、勒戒，認有繼續施用毒品傾向，再依本院八十七年度毒聲字第五
    七０號裁定入戒治處所施以強制戒治，其後因強制戒治無繼續執行必要，復依本
    院八十七年度毒聲字第三三七九號裁定停止戒治付保護管束，迄八十八年七月六
    日保護管束期滿，由臺灣板橋地方法院檢察署檢察官於八十八年七月七日以八十
    八年度戒毒偵字第六號不起訴處分確定後，另於九十年五月十五日施用第二級毒
    品安非他命一次，經警方查獲暨移由臺灣板橋地方法院檢察署檢察官偵辦，再依
    本院九十年度毒聲字第四五六三號裁定送入戒治處所施以強制戒制等節，有前揭
    案件之不起訴處分書一份（法學檢索列印本）、本院九十年度毒聲字第四五六三
    號刑事裁定正本一份、臺灣高等法院被告全國前紀錄表一份在卷可查，被告經強
    制戒治暨保護管束期滿而由檢察官為不起訴處分確定後，五年內再犯本件施用第
    二級毒品案件，與毒品危害防制條例第二十三條第二項規定相符，殆無疑問。綜
    上所述，本案事證已臻明確，被告犯行洵堪認定。
二、查安非他命為毒品危害防制條例第二條第一項第二款明定之第二級毒品，核被告
    所為，係犯同條例第十條第二項之施用第二級毒品罪；其施用前、後持有第二級
    毒品安非他命之低度行為，應為其施用之高度行為所吸收，不另論罪。另查被告
    於八十四年間，曾因違反前肅清煙毒條例案件，經本院判處有期徒刑三年三月確
    定，同年間，又因違反前麻醉藥品管理條例案件，經本院判處有期徒刑七月確定
    ，嗣二案定應執行刑為有期徒刑三年六月，自八十四年六月十三日起入監服刑，
    迄八十六年三月十八日假釋付保護管束，其後假釋遭撤銷，復自八十七年十二月
    十八日起入監執行殘刑，甫於八十九年七月十三日因縮短刑期執行完畢，有臺灣
    高等法院檢察署刑案紀錄簡覆表一份附卷足憑，其於五年內再犯本件有期徒刑以
    上之罪，為累犯，應依刑法第四十七條規定加重其刑。爰審酌被告前經觀察、勒
    戒、強制戒治暨保護管束，仍未戒斷其施用毒品之惡習，並參酌其犯罪之動機、
    目的、手段、所生戕害其身心情形、本院審理時尚知坦承犯行態度非惡劣等一切
    情狀，量處如主文所示之刑，並諭知易科罰金之折算標準，以資懲儆。
三、扣案之吸食器一組，係被告所有供其犯上開施用第二級毒品罪所用之物，業據其
    供明在卷，爰依刑法第三十八條第一項第二款規定宣告沒收。
據上論斷，應依刑事訴訟法第二百九十九條第一項前段，毒品危害防制條例第十條第
二項，刑法十一條前段、第四十七條、第四十一條第一項前段、第三十八條第一項第
二款，罰金罰鍰提高標準條例第二條，判決如主文。
本案經檢察官顏妃琇到庭執行職務
中      華      民      國      九十二      年     四     月     四     日
                                        臺灣板橋地方法院刑事第五庭
                                            法  官  王  屏  夏
右正本證明與原本無異。
如不服本判決，應於判決送達後十日內向本院提出上訴狀。
                                            書記官  楊  璧  華
中      華      民      國      九十二      年     四     月     四     日
附錄本案論罪科刑法條全文：
毒品危害防制條例第十條：
施用第一級毒品者，處六月以上五年以下有期徒刑。
施用第二級毒品者，處三年以下有期徒刑。


司法院資訊處製作；財團法人民間司法改革基金會備份。
